【裁判字號】    98,上易,805
【裁判日期】    980617
【裁判案由】    竊盜
【裁判全文】
臺灣高等法院臺中分院刑事判決         98年度上易字第805號
上  訴  人
即  被  告  乙○○
            丁○○
上列上訴人因竊盜案件，不服臺灣臺中地方法院98年度易字第71
2號中華民國98年4月7日第一審判決(起訴案號：臺灣臺中地方法
院檢察署98年度偵字第3212號），提起上訴，本院判決如下：
    主    文
原判決撤銷。
乙○○教唆犯竊盜罪，累犯，處有期徒刑陸月，如易科罰金，以
新臺幣壹仟元折算壹日。
丁○○犯攜帶兇器竊盜罪，處有期徒刑陸月，如易科罰金，以新
臺幣壹仟元折算壹日。緩刑參年。
    犯罪事實
一、乙○○前因重利及妨害自由等案件，經臺灣臺中地方法院分
    別判處有期徒刑4月、3月，定應執行刑為有期徒刑 6月確定
    ，於民國95年 5月23日易科罰金執行完畢，仍不知悔改，復
    於97年9月2日前之某日，因其所有車牌ZC－3159號自小客車
    之車牌遭監理站吊扣，為使該車輛得以順利上路，竟基於教
    唆竊盜之犯意，要求原無竊盜犯意之丁○○為其竊取車牌 2
    面，供其使用。丁○○因而產生為第三人不法所有之意圖，
    於97年9月2日凌晨某時，在台中市○區○○○街 193號附近
    某處，持客觀上足供兇器使用之扳手1支（未扣案)，將丙○
    ○所有車牌MR-3997號自用小客車之車牌2面予以卸下而竊取
    ，並在台中市○區○○路 231號交予乙○○，供懸掛在乙○
    ○所有上開自小客車上使用。嗣98年 1月19日15時15分許，
    乙○○駕駛該自小客車至台中市北屯區○○○路○段99號前
    ，為警盤查，因而查獲上情。
二、案經臺中市警察局移送臺灣臺中地方法院檢察署檢察官偵查
    起訴。
    理    由
一、上開犯罪事實，業據被告乙○○、丁○○二人於原審坦承不
    諱，核與證人丙○○證述車牌係遭竊，並未拋棄等情相符，
    並有臺中市警察局車輛尋獲電腦輸入單及贓物認領保管單在
    卷可稽，足認上開車牌客觀上確非無主物。又車輛報廢有其
    一定之手續，實難以車輛破舊，即認該車輛業經所有權人棄
    置不要。況車輛報廢時，除填具報廢登記申請書，向公路監
    理機關辦理報廢登記外，應同時將牌照繳還，道路交通安全
    規則第30條第 1項定有明文，此為一般人應知曉之常識，足
    認被告乙○○在要求被告丁○○為其取得「快報廢車輛車牌
    」之同時，應知悉「快報廢車輛」上之車牌，仍屬所有權人
    得以自由支配之物權客體，未得所有權人同意前，任何人均
    不得破壞所有權人對該物之持有支配關係。是被告乙○○、
    丁○○確有不法所有之意圖，而分別教唆及下手實施竊盜無
    疑。被告二人於本院改稱因欠缺法律常識，貪小便宜，並無
    竊盜意圖云云，乃卸責之飾詞，委無可採。本件被告乙○○
    、丁○○之犯罪事證既已臻明確，其犯行洵堪認定，應依法
    論罪科刑。
二、核被告丁○○所為，係犯刑法第321條第1項第 3款之攜帶兇
    器竊盜罪。又被告乙○○教唆被告丁○○竊取車牌時，僅叫
    被告丁○○去拿兩面車牌來用，並未要求被告丁○○持工具
    去竊取車牌等情，業據被告丁○○於本院供述甚明（見本院
    卷第26頁），而拆卸車牌，固會使用工具，然未必係客觀上
    對人體生命、身體具有殺傷力之金屬扳手，則被告乙○○既
    未教唆被告丁○○於行竊時應持可供兇器使用之工具，自不
    得論以教唆攜帶凶器之加重竊盜罪，僅得依其所教唆之內容
    ，按普通竊盜罪論處。是核被告乙○○所為，係犯刑法第29
    條、第320條第1項之教唆普通竊盜罪。被告乙○○曾因重利
    及妨害自由等案件，經臺灣臺中地方法院分別判處有期徒刑
    4月、3月，定應執行刑為有期徒刑6月確定，於95年5月23日
    易科罰金執行完畢，有臺灣高等法院被告前案紀錄表在卷可
    參，其於徒刑執行完畢，5 年以內故意再犯本件有期徒刑以
    上之罪，為累犯，應依刑法第47條第 1項之規定加重其刑。
三、原審以被告乙○○、丁○○之罪證明確，予以論罪科刑，固
    非無見，惟原判誤認被告乙○○係犯教唆攜帶凶器之加重竊
    盜罪，尚有未洽。被告乙○○、丁○○上訴否認有犯罪故意
    ，雖無理由，惟原判決既有上開可議之處，即屬無可維持，
    自應由本院予以撤銷改判。爰審酌被告乙○○、丁○○之前
    科素行（參卷附臺灣高等法院被告前案紀錄表）、二人均為
    高中肄業之智識程度、經濟免可維持至小康之生活狀況（見
    被告警詢筆錄受詢問人資料），犯罪之動機、目的、手段，
    所生危害並非鉅大、犯後態度尚佳等一切情狀，分別量處如
    主文第2、3項所示之刑，並皆諭知易科罰金之折算標準。又
    被告丁○○未曾因故意犯罪受有期徒刑以上刑之宣告，有臺
    灣高等法院被告前案紀錄表在卷可憑，其因一時失慮，致觸
    犯刑章，事後深表悔悟，則經此偵審程序及罪刑宣告之教訓
    ，被告丁○○理當知所警惕，應無再犯之虞，本院認對其所
    宣告之刑以暫不執行為適當，併予宣告緩刑 3年，以啟自新
    。至被告丁○○所有供犯罪使用之扳手 1支，未據扣案，復
    無證據足以證明尚且存在，為免將來執行困難，爰不予宣告
    沒收。
四、據上論斷，應依刑事訴訟法第369條第 1項前段、第364條、
    第299條第1項，刑法29條、第320條第1項、、第321條第1項
    第3款、第47條第1項、第41條第1項前段、第74條第1項第 1
    款，判決如主文。
本案經檢察官甲○○到庭執行職務。
中    華    民    國    98    年    6     月    17    日
            刑事第六庭    審判長法  官  李  文  雄
                                法  官  林  靜  芬
                                法  官  張  恩  賜
以上正本證明與原本無異。
不得上訴。
                                書記官  陳  如  慧
中    華    民    國    98    年    6     月    17    日
附錄論罪科刑法條
刑法第320條第1項：
意圖為自己或第三人不法之所有，而竊取他人之動產者，為竊盜罪，處
五年以下有期徒刑、拘役或五百元以下罰金。
刑法第321條第1項：
犯竊盜罪而有左列情形之一者，處六月以上、五年以下有期徒刑
：
一、於夜間侵入住宅或有人居住之建築物、船艦或隱匿其內而犯
    之者。
二、毀越門扇、牆垣或其他安全設備而犯之者。
三、攜帶兇器而犯之者。
四、結夥三人以上而犯之者。
五、乘火災、水災或其他災害之際而犯之者。
六、在車站或埠頭而犯之者。


司法院資訊處製作；財團法人民間司法改革基金會備份。
